【裁判字號】    88,重訴,844
【裁判日期】    890707
【裁判案由】    違反槍砲彈藥刀械管制條例
【裁判全文】
台灣台中地方法院刑事判決                        八十八年度重訴字第八四四號
    公  訴  人  台灣台中地方法院檢察署檢察官
    被      告  丁○○
    選任辯護人  溫文昌
    被      告  甲○○
    選任辯護人  王能幸
    被      告  戊○○
    指定辯護人  本院公設辯護人  庚○○
右列被告因違反槍砲彈藥刀械管制條例等案件，經檢察官提起公訴（八十七年度偵字
第二七三二八號、八十八年度偵字第二七四五號）及移送併辦（台灣台中地方法院檢
察署八十八年度偵字第一九三七四、二○三一二、二○七五七號），本院判決如左：
    主      文
丁○○連續未經許可，持有手槍，累犯，處有期徒刑陸年，併科罰金新臺幣壹佰萬元
，罰金如易服勞役以罰金總額與六個月之日數比例折算。並應於刑之執行完畢或赦免
後，令入勞動場所，強制工作參年。扣案之以色列IMI廠941FBL型口徑9mm制式半自動
手槍（槍枝管制編號：0000000000）、改造手槍（槍枝管制編號：0000000000）各壹
支、制式口徑 9mm子彈參顆、制式口徑7.62mm子彈貳顆，均沒收。又故買贓物，累犯
，處有期徒刑捌月。又連續轉讓第一級毒品，累犯，處有期徒刑貳年陸月，因轉讓第
一級毒品所得之新臺幣壹萬陸仟元，沒收，如全部或一部不能沒收時，以其財產抵償
之。徒刑部分應執行有期徒刑玖年。
甲○○、戊○○均無罪。
    事      實
一、丁○○曾因數次違反槍砲彈藥刀械管制條例等案件，經台灣高等法院台中分院判
    處應執行有期徒刑二年四月，於民國八十四年十月二十二日執行完畢；另因違反
    麻醉藥品管理條例案件，經本院判處有期徒刑四月，於八十六年八月二十六日易
    科罰金執行完畢，猶不知悔改。
二、丁○○復基於持有槍彈之概括犯意，連續於：(一)八十七年十月上旬某日，在台中
    市○○路附近，以新台幣（下同）二十萬元，向綽號「小四」之不詳姓名男子，
    購得由仿 BERETTA廠半自動手槍製造之玩具手槍更換土造金屬槍管改造而成之手
    槍一支、制式口徑 9mm子彈二顆、制式口徑7.62mm子彈二顆及未具有殺傷力之玩
    具槍四支、子彈三顆、玩具金屬空彈殼三十顆、玩具槍用滑套、槍管、槍機、復
    進簧、金屬棒及金屬管等物，因而未經許可，持有上開可發射子彈具有殺傷力之
    槍枝及具有殺傷力之子彈。(二)不詳之時間，在不詳之地點，以不詳之方式，取得
    以色列IMI廠941FBL型口徑9mm制式半自動手槍（槍枝管制編號：0000000000）一
    支及制式口徑 9mm子彈一顆，因而未經許可，持有該等制式槍、彈，並將之藏放
    在台中市○○○○○道路附近之草叢內。
三、丁○○於八十七年十二底某日，在台中縣烏日鄉、大肚鄉附近，以二十三萬元之
    代價，向綽號「東山」之不詳姓名男子，購買懸掛偽造Ｈ９─２７３５號車牌之
    ＢＭＷ廠牌自小客車（引擎、車身屬吳嘉博所有車牌ＭＪ─４６１８號自小客車
    ，該車於八十七年十二月十二日三時許，在台中市○○○路○段三五號前失竊）
    ，當場先交付十萬元，嗣丁○○明知該車輛係來路不明之贓車，仍續交付十三萬
    元予綽號「東山」者，故買得該贓車，供己駕用。
四、丁○○有施用海洛因之行為（經送觀察、勒戒後，由台灣台中地方法院檢察署檢
    察官為不起訴處分），其明知海洛因係第一級毒品，依法不可轉讓，竟基於轉讓
    第一級毒品之概括犯意，連續於：(一)八十七年十一月中旬某日、同年十一月底某
    日，在台中縣潭子鄉綽號「小娟」之女友住處，分別以八千元之購進價格，轉讓
    第一級毒品海洛因各一包予其結拜大哥丙○○之女友乙○○施用，每次重量約半
    錢。(二)八十八年一月二十日十三時許，在台中市○○○路○段三九九號錸德汽車
    旅館一二○室，無償提供約可施用五、六口份量之第一級毒品海洛因予戊○○施
    用。
五、嗣八十八年一月二十日十六時三十分許，在台中市○○○路○段三九九號錸德汽
    車旅館外，經警查獲正擬離去之戊○○，再至該旅館一二○室，查獲丁○○、甲○○二人，並在丁○○所駕駛懸掛車牌Ｈ９─２３７５號自小客車內，扣得前述
    第二項(一)所示之槍、彈，再經丁○○帶同員警至台中市○○○○○道路附近之草
    叢內，起出同項(二)所示之槍、彈。
六、案經台中市警察局第五分局報請台灣台中地方法院檢察署檢察官偵查起訴。
    理      由
壹、被告丁○○部分：
  一、訊據被告丁○○坦承持有前揭改造手槍一支、制式口徑 9mm子彈二顆、制式口
      徑7.62mm子彈二顆，及買受Ｈ９─２７３５號之ＢＭＷ廠牌自小客車等事實，
      惟矢口否認其曾持有上開制式手槍一支及制式口徑 9mm子彈一顆、知贓故買、
      轉讓毒品海洛因予乙○○、戊○○等行為，辯稱：制式手槍一支及子彈一顆係
      被查獲後，員警令其須另交出槍枝，方連絡綽號「小四」之友人，將槍彈放在
      台中市○○○○○道路附近之草叢內，再帶員警前往起出。不知所購買之車輛
      係贓車。未曾提供海洛因予乙○○、戊○○施用，戊○○係未經其同意，自行
      取用其放在桌上之海洛因云云。經查：
    (一)被告持有槍、彈之行為，除其前揭自白外，並有制式手槍、改造手槍各一支
        、制式口徑 9mm子彈三顆、制式口徑7.62mm子彈二顆扣案可資佐證。該等槍
        彈經送內政部警政署刑事警察局鑑驗結果，認：(1)制式手槍一支，係以色列
        IMI廠941FBL型口徑9mm制式半自動手槍，槍管內具六條右旋之來復線，機械
        性能良好，可擊發子彈，認具殺傷力，(2)改造手槍一支，係由仿 BERETTA廠
        半自動手槍製造之玩具手槍更換土造金屬槍管改造而成，機械性能良好，可
        擊發適用子彈，認具殺傷力，(3)制式子彈五顆，其中三顆係制式口徑 9mm子
        彈，另二顆則為口徑7.62mm子彈，均具殺傷力，有該局八十八年一月二十一
        日刑鑑字第六五五六號鑑驗通知書一份附卷可稽。被告丁○○雖辯稱其未曾
        持有該扣案之制式手槍及子彈一顆，乃係應警員之要求，始電話連絡綽號「
        小四」之友人交出云云，然該綽號「小四」者果能依被告丁○○之電話請託
        ，將槍彈放置在被告丁○○指定之地點，則其二人之情誼、互信自必甚深，
        惟被告丁○○竟無法提供綽號「小四」者之真實姓名、年籍、住所，以供本
        院調查，其所辯即有可疑。又被告丁○○最初辯稱係經由家人拿二十萬元予
        丙○○去買得該制式手槍，放在外環道路，其再帶員警前往起出云云，嗣謂
        因丙○○向員警指稱其在彰化縣和美鎮藏有槍枝，方反咬丙○○，並改稱係
        電話連絡綽號「小四」者交槍云云，其前後供述不一，更屬可議，應係臨訟
        編造，意在卸責。況參諸與被告丁○○同被查獲之甲○○、戊○○均陳稱：
        被查獲後，員警未令其打電話與朋友連絡交槍出來，亦未聽到員警令被告丁○○以電話連絡朋友交槍等語，甲○○更陳述：「丁○○有跟我說警員要他
        交槍出來，但他沒有跟我說警員叫他打電話連絡朋友交槍出來」等語，是被
        告丁○○辯稱以電話連絡綽號「小四」者交槍，即屬無稽，上開制式手槍一
        支、制式口徑 9mm子彈一顆，係被告丁○○於不詳之時地，以不詳之方式所
        取得，因而未經許可，持有該等槍彈，灼然甚明。至公訴人指被告丁○○係
        與甲○○、戊○○三人，以五萬元之代價，受劉建明（已改名為己○○）之
        託，共同前往台中市○○路高爾夫球場停車場，駕駛懸掛Ｈ９─２７３５號
        車牌之自小客車，將車內之槍彈，運送至指定之台中市○○路與雅潭路口，
        交予己○○，因認被告丁○○涉犯運輸槍彈之罪嫌。惟查：證人己○○到庭
        結證否認懸掛Ｈ９─２７３５號車牌之自用小客車及被查獲之槍彈為其所有
        ，亦未託被告丁○○、甲○○、戊○○運送槍彈，並指稱曾見被告丁○○駕
        駛該車輛等語，核與甲○○指稱被查獲之車輛及槍彈，均係被告丁○○所有
        ，並與戊○○均供述扣案之制式手槍，係員警另帶同被告丁○○、戊○○至
        台中市○○○○○道路附近之草叢內起獲等語相符。被告丁○○經本院通緝
        到案後，初雖承認另帶警至上開地點查獲制式手槍一支及子彈一顆，惟仍推
        稱懸掛Ｈ９─２７３５號車牌之自小客車及在該車內查扣之槍彈，均係甲○○所有云云，嗣經與甲○○對質，始坦承該車及車內之槍彈，均係其所有等
        語，顯見被告丁○○應無受託代己○○運送槍彈之行為。又八十八年一月二
        十一日聯合晚報即有：「台中市警方最近同步實施『三合一』掃蕩勤務，警
        五分局四平派出所過濾清查對象，發現台中縣籍男子丁○○（歲）疑擁有
        槍械和毒品，並且常在北屯地區出入，於是將他列為首要查緝對象‧‧‧葉
        姓（指丁○○）被捕後供稱還藏有制式手槍，隨後帶警方再前往八十米外環
        道附近的草叢內起出以色列製手槍一把、子彈一發」之報導，有該報紙影本
        在卷可憑，並經證人即撰寫該報導之記者陳金松到庭結證：該報導是係根據
        警方在記者會上提供之新聞稿撰寫，破案記者會地點在台中市警察局第五分
        局刑事組辦公室，對於主嫌是丁○○這一點，印象比較深刻等語。顯見扣案
        之以色列IMI廠941FBL型口徑9mm制式半自動手槍一支及制式口徑9mm子彈一
        顆，並非同在懸掛Ｈ９─２７３５號車牌之自小客車內查獲，且本案被告丁○○僅係單純持有槍彈，應無代為運送，否則警方在破案記者會上發布之新
        聞稿，豈有未提及運送一事。是被告丁○○與甲○○、戊○○於警詢及檢察
        官初訊時，坦承係甲○○受己○○之委託，與丁○○、戊○○共同代為運送
        槍彈等供述，顯與事實不符，公訴人認被告丁○○有運輸槍彈之行為，核屬
        無據。
    (二)被告丁○○業於本院八十八年十一月二十六日訊問時坦承：「是在八十七年
        十二底，在烏日鄉、大肚鄉附近，以二十三萬元，向綽號『東山』者買的，
        當時不知是贓車，我先付十萬元，後來知道是贓車，再付十三萬元，他說是
        ＡＢ車」等語明確。又該被查扣車輛所懸掛之Ｈ９─２７３５號車牌，係屬
        偽造（此部分尚無證據足以證明被告知悉，公訴人亦未起訴被告丁○○涉有
        偽造文書之犯行），其引擎、車身則屬吳嘉博所有於八十七年十二月十二日
        三時許，在台中市○○○路○段三五號前失竊之車牌ＭＪ─４６１８號自小
        客車等情，有警員之偵查報告一份、車輛竊盜、車牌失竊資料個別查詢報表
        及照片十六幀在卷可憑，是該車輛確屬贓物無疑。被告丁○○既於知悉所購
        之車輛為贓車後，仍續付車款，顯見其係知贓故買。至被告丁○○於本院最
        後審理時，改稱係於八十七年十一月底，以十二萬元，向丙○○買受，不知
        係贓車云云，惟被查獲車輛之引擎、車身係於八十七年十二月十二日三時許
        失竊，業如前述，則被告丁○○何能在八十七年十一月底即向丙○○購得該
        車？顯見被告丁○○此部分所云，與事實不符，應以其最初即在本院八十八
        年十一月二十六日訊問時，所為如上之供述，為可採信。
    (三)被告丁○○於八十七年十一月中旬、同年十一月底，二次在台中縣潭子鄉綽
        號「小娟」之女友住處，將重量皆約半錢之第一級毒品海洛因各一包，交付
        乙○○，並分別收取八千元之代價等事實，業經證人乙○○於警詢、偵查及
        本院八十八年四月二十六日、八十九年一月十七日訊問時，分別證述綦詳。
        被告丁○○自承乙○○係其結拜大哥丙○○之女友，彼此間並無恩怨等語；
        又乙○○最初指述向被告丁○○購買海洛因時，被告丁○○與丙○○之間，
        尚未因丙○○向警員密告被告丁○○持有槍彈而結怨，則證人乙○○應無設
        詞誣陷其男友丙○○之結拜兄弟之理，其指述應屬真實可信。按販賣毒品罪
        ，須行為人以營利為目的而販入或賣出，若將毒品無償交付他人或以購進之
        價格交付他人，要無意圖營利可言，與販賣之要件不符，應成立轉讓罪（最
        高法院八十一年度第二次刑事庭會議決議參照）。本件被告丁○○固於二次
        交付海洛因予乙○○時，各收取八千元之代價，惟乙○○係被告丁○○之結
        拜大哥丙○○之女友，並非素不相識、經人引介或單純買賣交易者之關係，
        則被告丁○○為該行為時，是否具有營利之意思，不無疑義。此部分既乏證
        據證明被告丁○○有從中賺取價差之行為，本於罪疑唯輕之法則，僅能認其
        係以購進之價格，交付海洛因予乙○○，揆諸上開決議意旨，被告丁○○應
        成立轉讓之罪。
    (四)被告丁○○無償轉讓海洛因予戊○○施用之事實，業據戊○○於本院指述：
        「因我毒癮發作，打電話給甲○○，甲○○叫我去徠德汽車旅館找他，進去
        之後，丁○○正用香煙吸海洛因，丁○○就拿一些海洛因給我，我就把海洛
        因摻入香煙吸食，吸食後，我覺得不好意思，我就拿一千元給丁○○，但他
        沒有收，錢放在桌上，我要走時，他叫我把錢拿回去，我就將錢放入口袋」
        「我確實沒有向他買，他是先拿給我吸，我不好意思，拿一千元給他，但他
        沒有收」等語明確，核與甲○○陳稱：「我有看到戊○○拿一千元放在桌上
        ，但丁○○沒有收，之後戊○○走時，把一千元拿回去，丁○○看到戊○○
        拿錢出來，有說不用」等語相符，足見被告丁○○確有將海洛因無償轉讓予
        戊○○施用之行為。公訴人雖指被告丁○○係以一千元之代價，販賣海洛因
        予戊○○，惟戊○○於本院迭次指稱其於八十八年六月十五日，遭被告丁○○夥同數名男子持槍強押並加以毆打，被迫書寫承認於八十八年一月二十日
        被查獲之槍彈，分別為戊○○及甲○○所有，與被告丁○○無關之自白書等
        情，則戊○○應無再為迴護被告丁○○，故為虛偽不實供述之理，其上開所
        言，應屬真實可信。是被告丁○○雖無公訴人所指，以一千元之價格，販賣
        海洛因予戊○○之行為，惟其確有將海洛因無償轉讓予戊○○施用，殆無疑
        義。
    (五)綜上所述，被告丁○○持有槍彈、故買贓物及轉讓第一級毒品海洛因之罪證
        已臻明確，其所辯乃畏罪卸責之詞，委無可取，犯行洵堪認定。
  二、被告丁○○未經許可持有制式手槍之行為，係犯槍砲彈藥刀械管制條例第七條
      第四項之未經許可持有手槍罪；其未經許可持有具殺傷力之改造手槍之行為，
      則係犯同條例第十一條第四項之未經許可持有可發射子彈具有殺傷力之槍枝罪
      ；其未經許可持有子彈之行為，則犯同條例第十二條第四項之未經許可持有子
      彈罪。被告丁○○知贓故買，另犯刑法第三百四十九條第二項之故買贓物罪。
      又海洛因屬毒品危害防制條例第二條第二項第一款所規定之第一級毒品，依法
      不得轉讓，被告丁○○分別以原價或無償交付海洛因予乙○○、戊○○，係犯
      毒品危害防制條例第八條第一項之轉讓第一級毒品罪。公訴人起訴認係被告丁○○係犯槍砲彈藥刀械管制條例第七條第一項、第十一條第一項、第十二條第
      一項等運輸槍彈罪、刑法第三百四十九條第一項之收受贓物罪、毒品危害防制
      條例第四條第一項販賣毒品海洛因罪，如前所述，均有未洽，其起訴法條皆應
      予變更。被告丁○○所犯持有槍、彈二罪，係一行為觸犯數罪名，屬想像競合
      犯，應各從一重依槍砲彈藥刀械管制條例第七條第四項之未經許可持有手槍罪
      、同條例第十一條第四項之未經許可持有可發射子彈具有殺傷力之槍枝罪處斷
      。被告丁○○先後持有槍枝之行為，時間緊接，犯罪構成要件相同，顯係基於
      概括犯意為之，為連續犯，應從重以槍砲彈藥刀械管制條例第七條第四項之未
      經許可持有手槍一罪論，並加重其刑。被告丁○○持有第一級毒品海洛因之低
      度行為，應為轉讓之高度行為所吸收，不另論罪。其三次轉讓之行為，時間緊
      接，構成要件相同，顯係基於概括犯意為之，為連續犯，應論以一罪，並加重
      其刑。所犯上開未經許可持有手槍罪、故買贓物罪、轉讓第一級毒品罪間，犯
      意各別，行為互殊，犯罪構成要件不同，應分論併罰。被告丁○○曾因違反槍
      砲彈藥刀械管制條例等案件，經台灣高等法院台中分院判處應執行有期徒刑二
      年四月，於八十四年十月二十二日執行完畢；復因違反麻醉藥品管理條例案件
      ，經本院判處有期徒刑四月，於八十六年八月二十六日易科罰金執行完畢，有
      台灣台中地方法院檢察署刑案資料查註紀錄表及本院被告全國前案紀錄表各一
      紙在卷可按，其於五年內再犯本件有期徒刑以上之罪，為累犯，應依刑法第四
      十七條之規定加重其刑，其中未經許可持有手槍罪、轉讓第一級毒品罪，應遞
      加重之。爰審酌被告丁○○前已有多次違反槍砲彈藥刀械管制條例案件前科之
      品性，復持有槍彈，惡性非輕，對社會治安之危害重大，暨其犯罪之動機、目
      的、手段、犯罪態度等一切情狀，就其所犯三罪，分別量處如主文所示之刑，
      罰金部分並諭知罰金易服勞役之折算標準；徒刑部分則定其應執行之刑。
  三、被告丁○○已有多次違反槍砲彈藥刀械管制條例之前科，業如前述，其再次違
      反，持有改造及制式槍枝，全然漠視國家對非法槍枝之檢肅及管制，足見被告
      丁○○擁槍自重之反社會性格強烈，其行為具有廣泛而明顯之危險性，對社會
      治安之危害，自屬重大。是依被告丁○○行為之嚴重性、所表現之危險性及其
      未來行為之期待性，實有藉強制工作以矯治其惡習，並施以特別之教化，預防
      其再犯之必要。本件被告丁○○犯槍砲彈藥刀械管制條例第七條第四項之罪，
      既經判處有期徒刑，爰併依同條例第十九條第一項之規定，宣付被告應於刑之
      執行完畢或赦免後，令入勞動場所，強制工作三年。
  四、扣案之以色列IMI廠941FBL型口徑9mm制式半自動手槍（槍枝管制編號：000000
      0000）、改造手槍（槍枝管制編號：0000000000）各一支、制式口徑 9mm子彈
      三顆、制式口徑7.62mm子彈二顆，均係違禁物，應依刑法第三十八條第一項第
      一款之規定，宣告沒收。被告丁○○原價轉讓第一級毒品之所得財物計一萬六
      千元，屬犯毒品危害防制條例第八條第一項之罪之犯罪所得，應依該條例第十
      九條第一項之規定，宣告沒收，如全部或一部不能沒收時，以其財產抵償之。
      至另扣案之土造子彈三顆，經鑑驗試射，無法擊發，認不具殺傷力，有內政部
      警政署刑事警察局八十八年一月二十一日刑鑑字第六五五六號鑑驗通知書一份
      在卷可憑，是該三顆子彈即非違禁物，依法不得諭知沒收。又槍砲彈藥刀械管
      制條例第四條第二項公告管制之槍砲主要組成零件，乃為防止不法之徒，利用
      化整為零，逃避法律制裁，易言之，主要組成零件之管制範圍，應以該零件自
      始即供製造管制槍彈使用，且為主要部分者為限；反之，如自始即僅供組成玩
  具槍使用者，要無追訴餘地，有法務部八十八年八月十三日法檢字第○二八
      七八九號函、內政部八十八年七月十四日台內警字第八八七一六三五號函（
      見法務部公報第二三一期第三一頁）可按。本件另扣案之玩具槍四支（槍枝管
      制編號：0000000000~5）、金屬空彈殼三十顆、滑套、槍管、槍機、復進簧、
      金屬棒及金屬管等物，經鑑驗結果，均係玩具槍；或供玩具槍彈使用，有上開
      鑑驗通知書可憑，復無證據足以證明係供製造管制槍彈使用，揆諸上開函示意
      旨，即難認被告丁○○另涉犯槍砲彈藥刀械管制條例第十三條第四項持有槍砲
      主要組成零件罪，附此敘明。
  五、公訴意旨另以：被告丁○○於八十七年十二月十二日，免費提供而轉讓第一級
      毒品海洛因一‧五公克予乙○○施用，因認被告丁○○此部分涉犯毒品危害防
      制條例第八條第一項之轉讓第一級毒品罪。惟訊據被告丁○○堅決否認犯行，
      辯稱：僅與丙○○共同購買海洛因，至乙○○住處分裝，分完即取走自己之部
      分，未轉讓海洛因予乙○○施用等語。經查：證人乙○○固於警詢及偵查中指
      述該扣案重約一‧五公克之海洛因，係被告丁○○分裝後留下供其施用云云，
      惟其於本院八十九年一月十七日證述：「（問：丁○○到你家分裝海洛因磚，
      有否留下海洛因送給妳？）沒有，但他有忘記帶走一包，就是警察查到那一包
      ，他不是要留給我的，是他忘了帶走的」等語。觀諸乙○○既堅指曾二次各以
      八千元向丁○○取得海洛因，當無就無償轉讓部分，故為迴護被告丁○○之必
      要，其在本院前揭之證述，應可採信。是被告丁○○遺留海洛因於乙○○住處
      ，尚無轉讓予乙○○施用之意思，自難論處被告丁○○轉讓第一級毒品之罪責
      。此部分核屬不能證明被告丁○○犯罪，惟與前揭所論轉讓第一級毒品罪之間
      ，有連續犯裁判上一罪之關係，爰不另為無罪之諭知，併此敘明。
  六、台灣台中地方法院檢察署八十八年度偵字第一九三七四、二○三一二、二○七
      五七號移送併辦意旨略以：被告丁○○連續販賣第一級毒品海洛因及第二級毒
      品安非他命予何銘祥、曾逸偉、張耿豪之犯行，與本案起訴部分有連續犯裁判
      上一罪之關係，乃移送併辦。惟查，本件被告丁○○被訴販賣第一級毒品予乙○○、戊○○部分，因未有積極證據足以證明被告丁○○有營利之意圖，無法
      認定應成立販賣罪責，是移送併辦之販賣第一級毒品部分，即與本案無連續犯
      裁判上一罪之關係。又本件起訴事實並無被告丁○○販賣第二級毒品安非他命
      之行為，移送併辦之販賣第二級毒品部分，亦與本案無任何裁判上一罪之關係
      。是此二移送併辦部分，既與前揭論罪部分，無裁判上一罪之關係，且均未經
      檢察官提起公訴，本院無從併予審酌，應退回由台灣台中地方法院檢察署另行
      依法處理。
  七、台灣台中地方法院檢察署八十八年度偵字第一九三七四號移送併辦意旨另以：
      被告丁○○涉嫌自行改造手槍一支及持有制式霰彈槍、改造九○手槍、子彈之
      犯行，與本案起訴部分有連續犯裁判上一罪之關係，乃移送併辦。惟查，被告
      丁○○被訴改造槍彈部分，業經本院另案審結，於八十九年三月十日以八十八
      年度重訴字第九二六號判決在案，本件被告丁○○僅係被訴持有槍彈，則移送
      併辦之改造槍枝部分，即與本案無任何裁判上一罪之關係。又移送併辦之持有
      槍彈部分，係丙○○為警查獲後，囑其女友潘靜枝託被告丁○○於八十八年五
      月間代購，擬提供予警方破案等情，業據被告丁○○供承明確，則此部分因購
      買而持有槍彈之行為，在時間上，距離本案論罪部分取得槍枝之時間逾五月，
      並非緊接，且在被告丁○○遭羈押二月釋放後為之；在動機上，係應潘靜枝之
      託，為丙○○代購，核屬另起事因，顯與本案論罪部分之行為，未有概括犯意
      之關聯，難認二者有連續犯裁判上一罪之關係。是此二移送併辦部分，既與前
      揭論罪部分，無裁判上一罪之關係，且均未經檢察官提起公訴，本院無從併予
      審酌，亦應退回由台灣台中地方法院檢察署另行依法處理。
貳、被告甲○○、戊○○部分：
  一、公訴意旨略以：被告甲○○、戊○○與丁○○三人，以五萬元之代價，受劉建
      明（已改名為己○○）之託，共同前往台中市○○路高爾夫球場停車場，駕駛
      懸掛Ｈ９─２７３５號車牌之他人失竊之自小客車，將車內之槍彈，運送至指
      定之台中市○○路與雅潭路口，交予己○○，因認被告甲○○、戊○○二人涉
      犯槍砲彈藥刀械管制條例第七條第一項、第十一條第一項、第十二條第一項之
      運輸槍彈、刑法第三百四十九條第一項之收受贓物等罪嫌。
  二、按犯罪事實，應依證據認定之，無證據不得推定其犯罪事實；不能證明被告犯
      罪者，應諭知無罪之判決，刑事訴訟法第一百五十四條、第三百零一條第一項
      分別定有明文。又另事實之認定，應憑證據，如不能發現相當證據，或證據不
      足以證明，自不能以推測或擬制之方法，以為裁判基礎；認定不利於被告之事
      實，應依積極證據，苟積極證據不足為不利於被告事實之認定時，即應為有利
      於被告之認定，更不必有何有利之證據，最高法院亦著有四十年度台上字第八
      六號、三十年度上字第八一六號判例足資參照。
  三、訊據被告甲○○、戊○○均堅決否認犯行，被告甲○○辯稱：因丁○○擬刺青
      ，其代尋刺青師父後，由丁○○駕駛Ｈ９─２７３５自用小客車，載其至錸得
      汽車旅館一二○室，被查獲之槍、彈及Ｈ９─２７３５號自用小客車均係丁○○所有，其並無代己○○運送槍彈，亦不知丁○○所駕駛之車輛係贓車等語。
      被告戊○○則辯稱：因毒癮發作，打電話給甲○○，甲○○囑其至錸得汽車旅
      館找他，進入房間，丁○○即提供海洛因予其施用，吸完後，其自行離開該旅
      館，甫出大門，即為警逮捕，員警再至一二○號房逮捕甲○○、丁○○，不知
      車內槍彈何人所有，亦未曾搭乘該車，嗣員警帶其和丁○○至台中市○○○○○道路，查獲一支制式手槍等語。經查：(一)證人己○○到庭結證否認懸掛Ｈ９
      ─２７３５號車牌之自用小客車及被查獲之槍彈為其所有，亦未託被告丁○○
      、甲○○、戊○○運送槍彈，並指稱曾見被告丁○○駕駛該車輛等語，核與被
      告丁○○坦承該車輛係其以二十三萬元，向綽號『東山』者購得，車內之槍彈
      為其所有等語相符。參諸被告丁○○經本院通緝到案後，初雖承認另帶警至台
      中市○○○○○道路附近之草叢內，查獲制式手槍一支及子彈一顆，惟仍推稱
      懸掛Ｈ９─２７３５號車牌之自小客車及在該車內查扣之槍彈，均係被告甲○○所有云云，嗣經與被告甲○○對質，始坦承該車及車內之槍彈，均係其所有
      等語；另被告戊○○於本院迭次指稱其於八十八年六月十五日，遭被告丁○○
      夥同數名男子持槍強押並加以毆打，被迫書寫承認於八十八年一月二十日被查
      獲之槍彈，分別為戊○○及甲○○所有，與被告丁○○無關之自白書等情，則
      上開車輛及車內之槍彈苟非被告丁○○所有，其應無自承罪責之理。是被告丁○○坦承該等物品為其所有之供述，應屬真實可信，被告甲○○、戊○○當無
      受託代己○○運送槍彈之行為。(二)八十八年一月二十一日聯合晚報即有：「台
      中市警方最近同步實施『三合一』掃蕩勤務，警五分局四平派出所過濾清查對
      象，發現台中縣籍男子丁○○（歲）疑擁有槍械和毒品，並且常在北屯地區
      出入，於是將他列為首要查緝對象‧‧‧葉姓（指丁○○）被捕後供稱還藏有
      制式手槍，隨後帶警方再前往八十米外環道附近的草叢內起出以色列製手槍一
      把、子彈一發」等報導，有該報紙影本在卷可憑，並經證人即撰寫該報導之記
      者陳金松到庭結證：該報導是係根據警方在記者會上提供之新聞稿撰寫，破案
      記者會地點在台中市警察局第五分局刑事組辦公室，對於主嫌是丁○○這一點
      ，印象比較深刻等語。顯見扣案之槍彈，確屬被告丁○○所有，被告甲○○、
      戊○○與丁○○於警詢及檢察官初訊時，坦承係被告甲○○受己○○之委託，
      與丁○○、戊○○共同代為運送槍彈等供述，顯與事實不符（有關承辦之員警
      明知本案並非於八十八年一月二十一日六時五十分查獲，扣案之以色列 IMI廠
      941FBL型口徑9mm制式半自動手槍一支及制式口徑9mm子彈一顆，亦非同在懸掛
      Ｈ９─２７３５號車牌之自小客車內查獲，而係被告丁○○帶警另行查獲，卻
      仍在檢查紀錄、被告筆錄、解送人犯報告書、刑事案件報告書，故為不實之記
      載，將此部分之槍彈誣指為被告甲○○、戊○○所共同持有，並代己○○運送
      ，涉嫌偽造文書及栽贓誣陷被告甲○○、戊○○、丁○○共犯運輸槍彈罪，應
      由台灣台中地方法院檢察署另行依法偵辦）。(三)丁○○業於本院八十八年十一
      月二十六日訊問時供稱：「（問：甲○○與戊○○有搭過該車？）甲○○案發
      當天一次，我沒有告知他是贓車‧‧‧戊○○是當天第一次見面，他自己來汽
      車旅館，沒有搭過該車」等語明確，足見被告甲○○、戊○○並無知悉贓車仍
      收受搭乘之情事。(四)綜上所述，被告甲○○、戊○○所辯，應可採信，此外，
      復查無其他積極證據足資證明被告甲○○、戊○○有何犯行，此部分係不能證
      明被告甲○○、戊○○二人犯罪，均應為無罪之諭知。
參、據上論斷，應依刑事訴訟法第二百九十九條第一項前段、第三百條、第三百零一
    條第一項，槍砲彈藥刀械管制條例第七條第四項、第十一條第四項、第十二條第
    四項、第十九條第一項，毒品危害防制條例第八條第一項、第十九條第一項，刑
    法第十一條前段、第三百四十九條第二項、第五十六條、第五十五條、第四十七
    條、第四十二條第三項、第五十一條第五款、第三十八條第一項第一款，罰金罰
    鍰提高標準條例第一條前段、第二條，判決如主文。
中      華      民      國    八十九    年      七      月      七      日
                              台灣台中地方法院刑事第七庭
                                審判長法  官    翁  芳  靜
                                      法  官    陳  得  利
                                      法  官    張  恩  賜
右正本證明與原本無異。
如不服本判決，應於判決送達後十日內向本院提出上訴狀，上訴於臺灣高等法院臺中
分院（須附繕本）。
                                      書記官
中      華      民      國    八十九    年      七      月      七      日
附錄論罪科刑之法條︰
槍砲彈藥刀械管制條例第七條第四項：未經許可，持有、寄藏或意圖販賣而陳列第一
項所列槍砲、彈藥者，處五年以上有期徒刑，併科新臺幣一千萬元以下罰金。
槍砲彈藥刀械管制條例第十一條第四項：未經許可，持有、寄藏或意圖販賣而陳列第
一項所列槍砲者，處一年以上七年以下有期徒刑，併科新臺幣七百萬元以下罰金。
槍砲彈藥刀械管制條例第十二條第四項：未經許可，持有、寄藏或意圖販賣而陳列子
彈者，處五年以下有期徒刑，併科新臺幣三百萬元以下罰金。
刑法第三百四十九條第二項︰搬運、寄藏、故買贓物或為牙保者，處五年以下有期徒
刑、拘役或科或併科一千元以下罰金。
毒品危害防制條例第八條第一項：轉讓第一級毒品者，處一年以上七年以下有期徒刑
，得併科新臺幣一百萬元以下罰金。


司法院資訊處製作；財團法人民間司法改革基金會備份。
